臺灣高等法院刑事判決　　　　　　　　94年度上訴字第2186號
上　訴　人　臺灣板橋地方法院檢察署檢察官
上　訴　人
即　被　告　甲○○
　　　　　　　　　　　樓
上列上訴人因被告毒品危害防制條例案件，不服臺灣板橋地方法
院94年度訴字第239號，中華民國94年5月31日第一審判決（起訴
案號：臺灣板橋地方法院檢察署93年度核退毒偵字第1319號），
提起上訴，本院判決如下：
    主  文
原判決撤銷。
本件公訴不受理。
    理  由
一、按已經提起公訴或自訴之案件，在同一法院重行起訴者，應
    諭知不受理之判決：又同一案件繫屬於有管轄權之數法院者
    ，除經直接上級法院裁定由繫屬在後之法院審判外，後繫屬
    之法院即應諭知不受理，刑事訴訟法第三百零三條第二款，
    第八條分別定有明文。
二、公訴意旨略以：被告甲○○前另因施用毒品案件，經法院裁
    定送觀察、勒戒後，因認無繼續施用毒品之傾向，於九十三
    年二月十九日觀察、勒戒執行完畢釋放，並經臺灣板橋地方
    法院檢察署檢察官於同年月二十三日以九十三年度毒偵字第
    四○九號不起訴處分確定。詎甲○○猶不知悔改，竟又基於
    施用第一級毒品海洛因之犯意，於上開觀察、勒戒執行完畢
    釋放後之五年內即於九十三年七月二十五日晚上七時許，在
    臺北縣三重市○○○路六八號十二樓二一六室，以將海洛因
    摻入香菸內點燃後吸用之方式，施用第一級毒品海洛因。嗣
    於九十三年七月二五日晚上十時許，警方至上址臨檢，並徵
    得甲○○之同意，對該址執行搜索，且經採集其尿液送驗而
    查獲上情。因認被告涉有毒品危害防制條例第十條第一項施
    用第一級毒品罪嫌等語。
三、原審以被告坦承施用第一級毒品，並其尿液檢驗確呈嗎啡陽
    性反應，有檢驗報告在卷可參，因認被告犯行明確，予以論
    罪科行，固非無見，惟查：被告於九十三年九月十四日又施
    用毒品海洛因，經檢察官起訴，於九十四年一月二十五日，
    以九十四年度訴字第一九○號繫屬於原審法院，並於九十四
    年六月二十八日判決（尚未確定），有該案判決及起訴函文
    影本在卷可參，觀諸該次施用時間與本案，僅間隔約一月有
    餘，於客觀上，時間緊接，且被告供稱：當時一直施用等語
    （本院卷第三二頁），衡諸施用毒品之情形，若未戒除，於
    主觀上，莫不反覆施用，因此，堪認被告此二次施用行為，
    係基於概括犯意，反覆為之，為連續犯。本案既與前案（台
    灣板橋地方法院九十四年度訴字第一九○號），為裁判上一
    罪，且本案繫屬原審時間為九十四年二月一日，有起訴函文
    上之收件章，在卷可參，則本件繫屬時間，顯在該案之後，
    揆諸首揭說明，本案應為不受理判決，因此，原審逕為實體
    判決，即有未洽，檢察官及被告上訴意旨對此為指摘，為有
    理由，自應由本院撤銷原判決，並不經言詞辯論，諭知不受
    理判決。
據上論斷，應依刑事訴訟法第三百六十九條第一項前段、第三百
六十四條，第三百零三條第二款，第三百零七條，判決如主文。
中　　華　　民　　國　　94　　年　　7 　　月　　28　　日
　　　　　　　　　刑事第二十一庭審判長法　官  溫耀源
　　　　　　　　　　　　　　　　　　  法　官  吳  燦
　　　　　　　　　　　　　　　　　　  法　官  周政達
以上正本證明與原本無異。
如不服本判決，應於收受送達後十日內向本院提出上訴書狀，其
未敘述上訴之理由者並得於提起上訴後十日內向本院補提理由書
（均須按他造當事人之人數附繕本）。
                                      書記官  陳菊珍
中　　華　　民　　國　　94　　年　　7 　　月　　28　　日
